臺灣桃園地方法院刑事判決　　　　　　　　　　　　九十二年度訴字第一三一號
　　公　訴　人　臺灣桃園地方法院檢察署檢察官
　　被　　　告　甲○○
右列被告因違反槍砲彈藥刀械管制條例案件，經檢察官提起公訴（九十二年度偵字第
四五六八號），本院判決如左：
    主  文
甲○○未經許可，寄藏可發射子彈具有殺傷力之改造玩具手槍，累犯，處有期徒刑貳
年陸月，併科罰金新臺幣拾萬元，罰金如易服勞役，以罰金總額與陸個月之日數比
例折算壹日。扣案如附表編號一(1)、(2)所示之改造玩具手槍支（含彈匣個），均
沒收。又未經許可，寄藏手槍，累犯，處有期徒刑柒年，併科罰金新台幣伍拾萬元，
罰金部分如易服勞役，以罰金總額與陸個月之日數比例折算壹日。扣案如附表編號二
(1)所示之制式手槍壹支（含彈匣壹個）、(2)所示之制式子彈肆拾肆顆，均沒收。應執
行有期徒刑玖年肆月，併科罰金新台幣柒拾伍萬元，罰金部分如易服勞役，以罰金總
額與陸個月之日數比例折算壹日。扣案如附表編號一(1)、(2)所示之改造玩具手槍支
（含彈匣個）、如附表編號二(1)所示之制式手槍壹支（含彈匣壹個）、(2)所示之制
式子彈肆拾肆顆，均沒收。
    事  實
一、甲○○曾因妨害自由案件，經臺灣新竹地方法院於八十九年四月六日判處有期徒
    刑五月，如易科罰金，以三百元折算一日，於八十九年五月十六日確定，於八十
    九年十二月二十六日假釋期滿未經撤銷，其未執行之刑以已執行論而執行完畢，
    猶不知悔改，明知真實姓名、年籍均不詳，自稱梁政明之成年男子，於九十一年
    十一月十二日某時，在桃園縣大溪鎮內之台六十六號快速道路大溪出口附近，所
    交付保管之木盒一個，內有如附表編號一所示可發射子彈具有殺傷力之改造玩具
    手槍三支（含彈匣三個），竟仍予以收受，將之藏放於其位在桃園縣楊梅鎮○○
    ○街三三號之租屋處。復於九十二年一月間某日，在桃園縣楊梅鎮國道一號高速
    公路楊梅交流道附近，明知真實姓名、年籍均不詳，自稱徐增舜之成年男子，所
    交付保管之黑色皮包一個，內有如附表編號二所示，具有殺傷力之半自動手槍一
    支（含彈匣一個）及制式子彈四十九顆（其中一顆業經甲○○於新竹縣鳳山溪河
    堤試射），仍予收受，藏放於其上開租屋處。嗣於九十二年三月一日凌晨一時三
    十分許，甲○○請託不知情之友人梁振源駕駛車牌號碼Ｒ三─八三六七號自用小
    貨車前來搬家時，在停放於其上開租屋處地下室停車場之上開自用小貨車內，為
    警當場查獲如附表編號二(1)所示之制式手槍一支（含彈匣一個）及如附表編號二
    (2)所示之制式子彈中之十一顆，並於同年月日下午三時許，由甲○○帶同警方至
    其桃園縣楊梅鎮○○路○段一巷六四０弄一二一號之新租屋處，查扣如附表編號
    一(1)、(2)所示之具有殺傷力之改造玩具手槍三支（含彈匣三個）及如附表編號二
    (2)所示制式子彈中之三十七顆。
    理  由
一、訊據被告甲○○對於其有寄藏如附表所示之槍、彈之犯罪事實坦承不諱，然辯稱
    ：係姓名、年籍均不詳，綽號「阿寶」之成年男子同時交付扣案之槍、彈委其保
    管云云。惟查：如附表編號一(1)、(2)所示之改造玩具手槍三支，係真實姓名、年
    籍均不詳，自稱梁政明之成年男子，於九十一年十一月十二日某時，在桃園縣大
    溪鎮內之台六十六號快速道路大溪出口附近所交付，至如附表編號二所示之制式
    手槍一支、制式子彈四十九顆，則均係真實姓名、年籍均不詳，自稱徐增舜之成
    年男子，於九十二年一月間某日，在桃園縣楊梅鎮國道一號高速公路楊梅交流道
    附近，交由被告保管，而非「同一人」亦即姓名、年籍均不詳，綽號「阿寶」之
    成年男子，「同時」將如附表所示之槍、彈交其保管等情，業經被告先後於九十
    二年三月二十七日、同年八月十八日承辦檢察官偵訊時供承在卷（偵查卷第一０
    三頁、第一０六頁、第九三頁背面），被告上開供述係在其自白任意性可得確保
    之承辦檢察官偵查中所為，且前後二次內容皆相同，自堪採信。雖被告就如附表
    所示之槍、彈來源，於警訊時及內勤檢察官偵查中，先後供述內容不盡相同，惟
    其上開歷次供述，不僅從未曾提及與該姓名、年籍均不詳，綽號「阿寶」之成年
    男子有關，甚且均稱如附表所示之槍、彈係分二次取得等情觀之，足徵被告於本
    院審理中之上開所辯云云，顯係事後避重就輕之詞，不足採信。
二、扣案之槍、彈，經送請內政部警政署刑事警察局鑑驗結果，認：扣案如附表編號
    一(1)所示之改造玩具手槍一支（槍枝管制編號第0000000000號），係
    以仿ＢＥＲＥＴＴＡ廠９２ＦＳ型半自動手槍製造，金屬槍身組合土造金屬槍管
    及滑套改造而成，槍枝雖因欠缺locking block，致滑套無法定位，無法擊發口
    徑９ｍｍ之制式子彈，惟仍可供擊發適用之土改造子彈使用，經實際填裝適用子
    彈試射結果，可擊發彈丸直徑５．５８ｍｍ金屬彈頭之土改造子彈，彈丸動能達
    一五二‧二五焦耳、單位面積動能達六二二‧五九焦耳＼平方公分，已超過該局
    前曾對活豬所為，彈丸面積動能達二十焦耳＼平方公分即足以穿入豬隻皮肉層之
    射擊測試結果，且超出日本科學警察研究所研究結果，彈丸面積動能達二十焦耳
    ＼平方公分即可穿入人體皮肉層甚遠，自應具有殺傷力；扣案如附表編號一(2)所
    示之改造玩具手槍二支（槍枝管制編號第0000000000號、第0000
    000000號），係以仿ＦＮ廠１９１０型半自動手槍製造，換裝土造金屬槍
    管改造而成，機械性能良好，可擊發適用之子彈，具殺傷力；扣案如附表編號二
    (1)所示之制式手槍一支（槍枝管制編號第0000000000號），係美國Ｂ
    ＥＲＥＴＴＡ廠製９２ＦＳ型口徑９ｍｍ之制式半自動手槍，機械性能良好，可
    擊發口徑９ｍｍ之制式子彈，具有殺傷力；至扣案如附表編號二(2)所示之制式子
    彈四十八顆，均係口徑９ｍｍ（９ｘ１９ｍｍ）之制式子彈，經試射四顆，均具
    殺傷力，此有該局九十二年五月七日刑鑑字第０九二００三六七六七號鑑驗通知
    書一份及照片十五張在卷可稽，是以扣案如附表編號一(1)、(2)所示之改造玩具手
    槍三支（含彈匣三個），均係屬槍砲彈藥刀械管制條例第十一條第一項明文查禁
    之可發射子彈具有殺傷力之槍枝，扣案如附表編號二(1)、(2)所示之槍、彈，則分
    屬槍砲彈藥刀械管制條例第七條第一項、第十二條第一項之制式手槍及制式子彈
    無疑。又該姓名、年籍均不詳，自稱梁政明之成年男子，於上開時、地同時交付
    被告保管寄藏之制式子彈數目為四十九顆，已如前述，而其中一顆並經被告於新
    竹縣鳳山溪堤防予以試射一節，業據被告於警訊時供稱屬實，該顆子彈雖未扣案
    ，然既經被告試射擊發，該自稱梁政明之成年男子所同時交付，扣案其餘之制式
    子彈四十八顆，經鑑定結果又均具殺傷力，自堪認為該顆子彈亦具有殺傷力。從
    而，本件事證明確，被告違反槍砲彈藥刀械管制條例之犯行，已經證明，應予依
    法論科。
三、核被告上開寄藏如附表編號一(1)、(2)所示改造玩具手槍之所為，係犯槍砲彈藥刀
    械管制條例第十一條第四項之未經許可，寄藏其他可發射子彈，具有殺傷力之槍
    枝罪；寄藏如附表編號二(1)所示制式手槍、如編號二(2)所示制式子彈之所為，則
    係犯槍砲彈藥刀械管制條例第七條第四項之未經許可寄藏手槍罪、同條例第十二
    條第四項之未經許可寄藏子彈罪。被告同時寄藏如附表編號一(1)、(2)所示，均屬
    槍砲彈藥刀械管制條例第十一調第四項規範之可發射子彈具有殺傷力之玩具手槍
    三支，核僅侵害單一社會法益，此部分僅構成單純一罪。被告曾因妨害自由案件
    ，經臺灣新竹地方法院於八十九年四月六日判處有期徒刑五月，如易科罰金，以
    三百元折算一日，於八十九年五月十六日確定，於八十九年十二月二十六日假釋
    期滿未經撤銷，其未執行之刑，以已執行論，此有臺灣高等法院被告全國前案紀
    錄表一份在卷可徵，其於有期徒刑執行完畢後，五年以內再犯本件有期徒刑以上
    之罪，為累犯，均應依刑法第四十七條規定，加重其刑。被告先後於上開時、地
    分別同時寄藏如附表編號二(1)所示之制式手槍一支、編號二(2)所示制式子彈四十
    九顆之行為，係以一行為觸犯數罪名之想像競合犯，應依刑法第五十五條之規定
    ，從一重之未經許可，寄藏手槍罪處斷。又其所犯上開二罪間，犯意各別，行為
    互異，犯罪構成要件不同，應予分論併罰。爰審酌被告寄藏如附表所示之改造玩
    具手槍三支、制式手槍一支及制式子彈四十九顆、數量非少，對於人身安全、社
    會治安可能造成之危害甚鉅，惟尚未造成實害及犯後坦承大部分犯行等一切情狀
    ，分別量處如主文所示之刑，並定其應執行刑，另就併科罰金刑之部分及所定應
    執行之罰金刑，諭知易服勞役之折算標準，以資懲儆。
四、扣案如附表編號一(1)、(2)所示之改造玩具手槍三（含彈匣三個）、如附表編號二
    (1)所示之制式手槍一支、如編號二(2)所示尚未試射之制式子彈四十四顆，均係屬
    違禁物，應依刑法第三十八條第一項第一款規定宣告沒收。至業經被告試射之制
    式子彈一顆及經鑑定單位即內政部警政署試射之制式子彈四顆，均因試射擊發不
    具完整結構失其效能，而無殺傷力，試射後的彈頭、彈殼，已非供犯罪所用之物
    ，亦非屬違禁物，爰不併予宣告沒收。
據上論斷，應依刑事訴訟法第二百九十九條第一項前段、槍砲彈藥刀械管制條例第七
條第四項、第十一條第四項、第十二條第四項、刑法第十一條前段、第四十七條、第
五十五條、第四十二條第三項、第五十一條第五款、第七款、第三十八條第一項第一
款、罰金罰鍰提高標準條例第二條、現行法規所定貨幣單位折算新台幣條例第二條，
判決如主文。
本案經檢察官何祖舜到庭執行職務。
中      華      民      國    九十三    年      二      月      二      日
                                 臺灣桃園地方法院刑事第十一庭
                                     審判長法  官   林孟宜
                                           法  官   蔡榮澤
                                           法  官   吳麗英
右正本證明與原本無異。
如不服本判決，應於判決送達後十日內向本院提出上訴狀( 應附繕本 )，上訴於
臺灣高等法院。
                                           書記官   陳淑瓊
中      華      民      國    九十三    年      二      月      十二    日
附錄本案論罪科刑法條：
槍砲彈藥刀械管制條例第七條：未經許可，製造、販賣或運輸火砲、肩射武器、機關
                            槍、衝鋒槍、卡柄槍、自動步槍、普通步槍、馬槍、
                            手槍或各類砲彈、炸彈、爆裂物者，處死刑、無期徒
                            刑或七年以上有期徒刑；處徒刑者，併科新台幣三千
                            萬元以下罰金。
                            未經許可，轉讓、出租或出借前項所列槍砲、彈藥者
                            ，處無期徒刑或五年以上有期徒刑，併科新台幣一千
                            萬元以下罰金。
                            意圖供自己或他人犯罪之用，而犯前二項之罪者，處
                            死刑或無期徒刑；處徒刑者，併科新台幣五千萬元以
                            下罰金。
                            未經許可，持有、寄藏或意圖販賣而陳列第一項所列
                            槍砲、彈藥者，處五年以上有期徒刑，併科新台幣一
                            千萬元以下罰金。
            第一項至第三項之未遂犯罰之。
槍砲彈藥刀械管制條例第十一條：未經許可，製造、販賣或運輸第四條第一項第一款
                              所稱其他可發射金屬或子彈具有殺傷力之各式槍砲
                              者，處五年以上有期徒刑，併科新臺幣一千萬元以
                              下罰金。
                              未經許可，轉讓、出租或出借前項所列槍砲者，處
                              三年以上十年以下有期徒刑，併科新臺幣七百萬元
                              以下罰金。
                              意圖供自己或他人犯罪之用，而犯前二項之罪者，
                              處無期徒刑或七年以上有期徒刑，併科新臺幣一千
                              萬元以下罰金。
                              未經許可，持有、寄藏或意圖販賣而陳列第一項所
                              列槍砲者，處一年以上七年以下有期徒刑，併科新
                              臺幣七百萬元以下罰金。
                              第一項至第三項之未遂犯罰之。
槍砲彈藥刀械管制條例第十二條：未經許可，製造、販賣或運輸子彈者，處一年以上
                              七年以下有期徒刑，併科新台幣五百萬元以下罰金
                              。
                              未經許可，轉讓、出租或出借子彈者，處六月以上
                              五年以下有期徒刑，併科新台幣三百萬元以下罰金
                              。
                              意圖供自己或他人犯罪之用，而犯前二項之罪者，
                              處三年以上十年以下有期徒刑，併科新台幣七百萬
                              元以下罰金。
                              未經許可，持有、寄藏或意圖販賣而陳列子彈者，
                              處五年以下有期徒刑，併科新台幣三百萬元以下罰
                              金。
                  第一項至第三項之未遂犯罰之。
【附表】
┌──┬────────────────────┬───────────┐
│編號│所      寄      藏      之     槍     彈│數                  量│
├──┼────────────────────┼───────────┤
│    │(1)仿ＢＥＲＥＴＴＡ廠９２ＦＳ型半自動手槍│                      │
│    │  製造，可發射子彈具有殺傷力之改造玩具手│一支                  │
│ 一 │  槍（槍枝管制編號第0000000000│                      │
│    │  號）。                                │                      │
│    ├────────────────────┼───────────┤
│    │(2)仿ＦＮ廠１９１０型半自動手槍製造，可發│                      │
│    │  射子彈具有殺傷力之改造玩具手槍（槍枝管│二支                  │
│    │  制編號第0000000000號、第一一│                      │
│    │  00000000號）。                │                      │
├──┼────────────────────┼───────────┤
│    │(1)ＢＥＲＥＴＴＡ廠９２ＦＳ型口徑九ｍｍ具│                      │
│    │  殺傷力之制式半自動手槍（槍枝管制編號第│一支                  │
│    │  0000000000號）。            │                      │
│ 二 ├────────────────────┼───────────┤
│    │(2)口徑９ｍｍ（９ｘ１９ｍｍ）之制式子彈。│四十九顆（業經被告試射│
│    │                                        │射一顆，另經內政部警政│
│    │                                        │署刑事警察局鑑定試射四│
│    │                                        │顆）。                │
└──┴────────────────────┴───────────┘
